# Deivinson Severino da Silva

### Cientista da computação

Cientista da computação e usuário de Linux com principais interesses em ciência de dados, aprendizado de máquina e aprendizado profundo. Me sinto confortável usando Docker e programando em Python (pandas, matlibplot, scikit-learn entre outras libs). No escopo de desenvolvimento de web services, tenho experiência em trabalhar com, Django, CherryPy e Flask, além de praticar algumas implantações de sistemas baseados em Docker na Internet via Google Cloud. Tenho pequenas habilidades de programação em Java. Possuo experiência com frameworks de Machine Learning (ex: Tensorflow, Keras, Pytorch, SparkML, etc);

# Informações pessoais

Idade: 35 anos Nascimento: 27/05/1985

Endereço: Avenida Floriano Peixoto, 617, Centro, Novo Lino - AL

E-mail: deivinsonseverino@gmail.com

Página pessoal: https://deivinsonsilva.github.io/

Fone/WhatsApp: (82) 9 9180-1663

### Experiência

RS Transportes 03/2012 – 08/2020

Cargo: Gerente de Operações de Transportes
Descrição: planejamento de atividades no transporte de carga pesada,
administração de equipes, gerenciamento de recursos materiais e financeiros do setor, busca de novas tecnologias e assessoria da diretoria.

### **Multigiro Distribuidora**

07/2009 - 04/2011

 Cargo: Motorista Entregador
Descrição: Separação de mercadorias e entrega nos endereços correspondentes, recebimento de pagamentos, posteriormente repassado ao financeiro.

#### Educação

# UFRPE - Universidade Federal Rural de Pernambuco 2020 – 2021 (cursando 2/3)

• Especialização em Inteligência Computacional Aplicada (término previsto 08/2021)

#### ETE Professor Antônio Carlos Gomes da Costa, Recife-PE

2019 - 2020

• Curso Técnico em Informática - Desenvolvimento de Sistemas

## **UFAL - Universidade Federal de Alagoas**

2013 - 2019

• Bacharelado em Sistemas de Informação

### Habilidades

Linguagens de programação: Python, Java, JavaScript, PHP,

Gerenciadores de banco de dados: MySQL, PostgreSQL, SQL Server

Software: Eclipse, Elastic Search, Apache Superset, VSCode,

Conhecimento em Data Lakes

Conhecimento de modelagem de dados

Conhecimentos básicos nos idiomas: inglês e espanhol